



tarek.zemmari@gmail.com



+34 669217903



linkedin.com/in/tarek-zemmari/

## **PERFIL**

Como desarrollador web, me caracterizo por mi alta motivación y pasión por la programación, siempre dispuesto a abordar desafíos en el apasionante mundo de la tecnología.

Gracias a mi experiencia tanto en Frontend como en Backend, poseo una visión integral del proceso de desarrollo, lo que me capacita como un candidato versátil y eficaz para cualquier proyecto que se me presente.

# **IDIOMAS**

ESPAÑOL: ATLO INGLÉS: MEDIO

FRANCÉS: MEDIO

ARABE: ALTO

# **SKILLS**

















# TAREK ZEMMARI

# DESARROLLADOR FULL STACK

## **EXPERIENCIA LABORAL**

## **TEDY BUSINESS**

2 AÑOS Y 4 MESES

### **Desarrollador Full-Stack**

DICIEMBRE 2021 - ACTUALIDAD

- Desarrollar soluciones web innovadoras (PHP, React, Node.js)
- Implementar prácticas de desarrollo ágiles.
- Mejorar la experiencia del usuario en sitios web.
- Mantener altos estándares de calidad de código.
- Adaptarse a cambios rápidos en el entorno web.

# **MATCH READY (SEDNA MEDIA)**

MENOS DE 1 AÑO

### **Desarrollador Full-Stack**

JUNIO 2021 - DICIEMBRE 2021

- Desarrollar soluciones web innovadoras (PHP,SYMFONY React).
- Mejorar la experiencia del usuario en sitios web.
- Mantenerse actualizado con las últimas tendencias tecnológicas.

# **TINTAS Y SOPORTE**

2 AÑOS Y 4 MESES

## Field Service Engineer

JUNIO 2017 - DICEMBRE 2020

- Atención post venta.
- Estrategias de marketing digital.
- Cuidado y atención de redes sociales.

## **TAYRU NEGOCIOS**

MAS DE 9 AÑOS

## Socio administrador.

JUNIO 2010- FEBRERO 2020

- Optimización de rutas y operaciones. logísticas.
- Gestión eficiente de facturación y contabilidad.

# **EDUCACIÓN**

#### Master en Desarrollo Web

Geekshubs Academy

Técnico superior en mecatrónica industrial xabec valencia